高雄高等行政法院裁定
110年度交上字第117號
上  訴  人  杭家蔚                                      

被 上訴 人  臺南市政府交通局

代  表  人  王銘德              
上列當事人間交通裁決事件，上訴人對於中華民國110年11月4日
臺灣臺南地方法院110年度交再字第1號行政訴訟判決，提起上訴
，本院裁定如下：
　　主  文
一、上訴駁回。
二、上訴審訴訟費用新臺幣750元由上訴人負擔。　　　
    理  由
一、按對於交通裁決事件之裁判提起上訴者，非以原裁判違背法
     令為理由，不得為之，並應於上訴理由中表明下列事由之
    一 ，提出於原地方法院行政訴訟庭為之：一、原裁判所違
    背之法令及其具體內容。二、依訴訟資料可認為原裁判有違
    背法令之具體事實，行政訴訟法第237條之9第2項準用第235
    條第 2項及第236條之1規定甚明。次按「判決不適用法規或
    適用不當者，為違背法令。有下列各款情形之一者，其判決
    當然違背法令：一、判決法院之組織不合法。二、依法律或
    裁判應迴避之法官參與裁判。三、行政法院於權限之有無辨
    別不當或違背專屬管轄之規定。四、當事人於訴訟未經合法
    代理或代表。五、違背言詞辯論公開之規定。六、判決不備
    理由或理由矛盾。」「上訴不合法者，最高行政法院應以裁
    定駁 回之。」行政訴訟法第237條之9第2項準用第236條之2
    第3項再準用第243條及第249條第1項前段亦分別定有明文。
    綜上規定可知，交通裁決事件之上訴，須以原判決違背法令
    為理由，並應於上訴理由中具體表明原判決有何合於行政訴
    訟法第237條之9第2項準用第236條之2第3項再準用第243條
    第1項及第2項所列各款之事實，此為上訴之合法要件。上訴
    狀或理由書如未依此項方法表明，或其所表明者與上開法條
    規定不合時，即難認為已對交通裁決事件訴訟程序判決之違
    背法令有具體之指摘，其上訴自難認為合法，應予駁回。
二、上訴人於民國109年5月5日17時35分許，駕駛車牌號碼0000-
    00號自用小客車，於臺南市○○區○○路0段000巷00號前（下稱
    系爭違規路段），因有在禁止臨時停車處所（紅線路段）停
    車之違規行為，經臺南市政府警察局第二分局南門派出所員
    警製單舉發，嗣上訴人向被上訴人提出申訴，被上訴人請舉
    發單位調查結果，仍認上訴人有前揭違規行為，遂於109年9
    月18日依道路交通管理處罰條例第56條第1項第1款規定，裁
    處罰鍰新臺幣（下同）900元。上訴人不服，提起行政訴訟
    ，經臺灣臺南地方法院（下稱原審法院）109年度交字第162
    號行政訴訟判決（下稱原審原判決）駁回，上訴人仍表不服
    ，提起上訴，復經本院110年度交上字第41號判決（下稱原
    確定判決）駁回其上訴確定。上訴人猶未甘服，以原確定判
    決有行政訴訟法第273條第1項第14款之再審事由，向本院提
    起再審之訴，經本院以110年度交上再字第8號裁定移送原審
    法院審理，原審法院以110年度交再字第1號行政訴訟判決（
    下稱原審再審判決）駁回其訴。上訴人仍不服，於是提起本
    件上訴。 
三、上訴意旨略以：
（一）系爭違規路段之「紅實線」劃設在「私有地」，有臺南市
      ○○區○○段第746地號土地之地籍圖為憑，另劃設在「公有
      地」有同地段第781、781-5、743-1及743-3地號等4筆土
      地，原審原判決指本件違規路段為國有土地，顯有證據調
      查未實之違誤。又原審原判決指系爭違規路段之道路鋪面
      為磚類材料，而長型緣石外側土地雖鋪水泥，然屬相鄰土
      地之一部，惟上揭鋪設水泥之土地，分別坐落於上揭同地
      段第781-5、743-1、743-3、743-4、764、766、743及781
      -6地號等8筆土地上，至於原審原判決所指相鄰土地，卻
      是不相鄰之781-1地號土地，原審原判決稱屬相鄰土地之
      一部，顯未現場調查致與事證有違。
（二）原審原判決援引用臺南市政府工務局109年7月21日南市工
      養一字第1090874235號書函指系爭違規路段為國有土地，
      且現況作道路使用，由臺南市中西區公所「維護」。然系
      爭違規路段之磚類材料，係屬臺南市政府年度社區美化工
      程，並非道路之鋪設，道路是「養護」，市容是「維護』
      ，是依上揭工務局書函使用刻由臺南市中西區公所維護而
      非養護之用語足證。原審法院卻未對上訴人之聲請，發函
      臺南市中西區公所查調養護抑或維護，顯有證據應調查而
      未調查之違法。又原審原判決援引用臺南市停車管理處10
      9年7月17日南停車企字第1090873748號函所載：「二、査
      按揭府前路一段359巷係本處於108年6月18日劃設單側禁
      止臨時停車線管制停車在案。」按臺南市政府都市計畫科
      提供予内政部國土測繪中心之都市計畫道路圖，系爭違規
      路段並非都市計畫道路，此有國土測繪圖資可證。系爭違
      規路段究否為臺南市都市計畫道路，倘經查調屬非都市計
      畫道路，臺南市政工務局與臺南市停車管理處均於法無據
      發交維護抑或劃設禁止臨時停車線等。原審法院未對上訴
      人之聲請，發函臺南市政府都市計畫科查調系爭違規路段
      究否為都市計畫道路，顯有證據應調査而未調查之違法。
四、經核上訴人前揭上訴理由，所主張原審顯有證據應調査而未
    調查之違法，無非係就原審原判決事實認定及證據取捨之職
    權行使指摘其為不當，然對原審再審判決認上訴人所提再審
    之訴，與行政訴訟法第273條第1項第14款規定要件不合之駁
    回理由，究竟有何不適用法規或適用法規不當之情形，或有
    何合於行政訴訟法第237條之9第2項準用第236條之2第3項、
    第243條第2項所列各款之事實，均未具體指明，自難認對原
    審再審判決之如何違背法令已有具體之指摘。依首揭規定及
    說明，其上訴為不合法，應以裁定駁回。
五、上訴審訴訟費用750元應由上訴人負擔。
六、結論︰上訴不合法。 　　
中　　華　　民　　國　　111 　年　　1 　　月　　24　　日
             高雄高等行政法院第三庭
                         審判長法官  吳　永　宋
                               法官  孫　奇　芳
                               法官  林　彥　君
以上正本係照原本作成。
不得抗告。
中　　華　　民　　國　　111 　年　　1 　　月　　24　　日

                             書記官　謝　廉　縈